---
title: "產業類股成分股爬蟲分析說明"
author: "Your Name"
date: "2026-03-07"
output:
  html_document:
    toc: true
    toc_float: true 
    toc_depth: 2
    theme: united
  pdf_document:
    toc: true
    toc_depth: '2'
---

```{r setup, include=FALSE}
knitr::opts_chunk$set(echo = TRUE, eval = FALSE)
```

#檢查，要爬取的"工作表"需要複製html代碼

#network -> overview，會需要提供headers (user-agent, cookie...)的資訊

## 1. 載入必要的函式庫
在此步驟，我們載入三個關鍵套件：

reticulate:讓 R 與 Python 進行通訊，我們用它來執行Python 的爬蟲邏輯。
readxl / writexl:負責Excel檔案的讀取與寫入，用於保存爬取進度。

```{r}
library(reticulate)
library(readxl)
library(writexl)
```

## 2. 設定檔案路徑與初始檢查

我們定義了存放原始資料(industry.txt) 與最終結果 (Scraped_Progress.xlsx) 的路徑。

```{r}
folder_path <- "C:/Users/User/Desktop/報告整理/ALL_Report"
file_source <- file.path(folder_path, "industry.txt")
file_progress <- file.path(folder_path, "Scraped_Progress.xlsx")

if (!file.exists(file_source)) stop("找不到 industry.txt 檔案！")
```

## 3. 解析產業主清單 (Python BeautifulSoup)

這段程式碼會讀取 industry.txt 中的 HTML代碼，並透過Python的BeautifulSoup提取出所有產業的「名稱」與「代碼（如^028）」。

為什麼要這麼做？
為了建立一個標準化的對照表(master_map)，確保抓取時不會因為空格或特殊符號對不起來。

```{r}
html_text <- paste(readLines(file_source, warn = FALSE, encoding = "UTF-8"), collapse = "\n")

py_run_string("
from bs4 import BeautifulSoup
soup = BeautifulSoup(r.html_text, 'html.parser')
master_map = {}
for a in soup.find_all('a', href=True):
    if '/index/^' in a['href']:
        name = a.get_text(strip=True)
        code = a['href'].split('/')[2]
        key = f'{name}({code})'.strip()
        master_map[key] = code
")
master_map <- py$master_map
```

## 4. 檢查進度：斷點續爬功能

為了避免重複爬取已完成的資料（或是程式當機後能繼續執行），我們讀取現有的 Excel 檔。

比對 master_map（應爬清單）與 done_sectors（已爬清單）。
篩選出 pending_map（本次要爬的剩餘清單）。


```{r}
if (file.exists(file_progress)) {
  # 使用 check.names = FALSE 以確保 ^ 符號不會被轉成點 (.)
  existing_df <- as.data.frame(read_excel(file_progress), check.names = FALSE)
  done_sectors <- colnames(existing_df)
  pending_map <- master_map[!(names(master_map) %in% done_sectors)]
  
  message(sprintf("偵測到進度檔：總共 %d 個類股，Excel 已存 %d 個，本次補爬剩餘的 %d 個。", 
                  length(master_map), length(done_sectors), length(pending_map)))
} else {
  existing_df <- NULL
  pending_map <- master_map
  message(sprintf("尚未有進度檔：準備開始全新爬取 (共 %d 個類股)。", length(pending_map)))
}
```

## 5. 執行 Python Selenium 自動化爬蟲

這是核心的爬蟲邏輯。我們呼叫Chrome瀏覽器，逐一進入產業頁面並抓取成分股：

顯式等待 (WebDriverWait)：確保網頁表格載入後才動作。
正規化處理：過濾掉非股票代碼的文字。

```{r}
if (length(pending_map) > 0) {
  py$pending_map <- pending_map
  py_run_string("
import time
import pandas as pd
from selenium import webdriver
from selenium.webdriver.chrome.service import Service
from webdriver_manager.chrome import ChromeDriverManager
from selenium.webdriver.common.by import By
from selenium.webdriver.support.ui import WebDriverWait
from selenium.webdriver.support import expected_conditions as EC

def scrape_missing_parts(task_map):
    options = webdriver.ChromeOptions()
    
    # 1. 加入 User-Agent (你原本想加的)
    options.add_argument('user-agent=Mozilla/5.0 (Windows NT 10.0; Win64; x64) AppleWebKit/537.36 (KHTML, like Gecko) Chrome/122.0.0.0 Safari/537.36')
    
    # 2. 關鍵：這行才能避開網站對 Selenium 的偵測
    options.add_argument('--disable-blink-features=AutomationControlled')
    
    # 3. 隱藏自動化提示（選配，但建議加上）
    options.add_experimental_option('excludeSwitches', ['enable-automation'])
    options.add_experimental_option('useAutomationExtension', False)

    driver = webdriver.Chrome(service=Service(ChromeDriverManager().install()), options=options)
    new_data = {}
    
    try:
        driver.get('https://www.wantgoo.com/index/overview')
        time.sleep(2)
        count = 0
        total = len(task_map)
        for name, code in task_map.items():
            count += 1
            url = f'https://www.wantgoo.com/index/{code.replace(\"^\", \"%5E\")}/stocks'
            print(f'[{count}/{total}] 補爬任務: {name}')
            try:
                driver.get(url)
                WebDriverWait(driver, 8).until(EC.presence_of_element_located((By.CSS_SELECTOR, 'table a[href*=\"/stock/\"]')))
                time.sleep(1)
                elements = driver.find_elements(By.CSS_SELECTOR, 'table a[href*=\"/stock/\"]')
                stocks = [e.text.replace('\\n', '').strip() for e in elements]
                stocks = [s for s in stocks if any(c.isdigit() for c in s)]
                if stocks:
                    new_data[name] = stocks
                    print(f'   [V] 成功！')
                else:
                    print(f'   [X] 此頁面仍未載入資料')
            except:
                print(f'   [X] 等待超時')
            time.sleep(0.5)
    finally:
        driver.quit()
    return new_data

current_results = scrape_missing_parts(pending_map)
")
}
```

## 6. 資料合併與 Excel 儲存

由於各類股的股票數量不一，我們必須將長度不足的向量補上NA，最後將新爬到的資料與舊資料cbind（橫向合併），並更新檔案。


```{r}
new_results_list <- py$current_results

if (length(new_results_list) > 0) {
  max_l <- max(sapply(new_results_list, length))
  new_df <- as.data.frame(lapply(new_results_list, function(x) {
    length(x) <- max_l
    return(x)
  }), check.names = FALSE)
  
  if (is.null(existing_df)) {
    final_df <- new_df
  } else {
    # 確保新舊資料行數一致，不足補 NA
    total_n <- max(nrow(existing_df), nrow(new_df))
    existing_df[seq(nrow(existing_df) + 1, length.out = total_n - nrow(existing_df)), ] <- NA
    new_df[seq(nrow(new_df) + 1, length.out = total_n - nrow(new_df)), ] <- NA
    final_df <- cbind(existing_df, new_df)
  }
  
  write_xlsx(final_df, file_progress)
  message(sprintf("\n更新完成！目前已成功累積 %d 個類股。", ncol(final_df)))
} else {
  message("\n本次執行未能獲取新資料或已全部完成。")
}
```

## 7. 結束，以下為完整代碼

<details>
<summary>點擊展開查看完整程式碼</summary>

```{r}
library(reticulate)
library(readxl)
library(writexl)

# 1. 檢查，要爬取的"工作表"需要複製html代碼
# 2. network -> overview，會需要提供headers (user-agent, cookie...)的資訊


# --- 1. 設定路徑 ---
folder_path <- "C:/Users/User/Desktop/報告整理/ALL_Report"
file_source <- file.path(folder_path, "industry.txt")
file_progress <- file.path(folder_path, "Scraped_Progress.xlsx")

# --- 2. 讀取 industry.txt 並建立標準清單 ---
if (!file.exists(file_source)) stop("找不到 industry.txt 檔案！")
html_text <- paste(readLines(file_source, warn = FALSE, encoding = "UTF-8"), collapse = "\n")

# 在 Python 中建立標準化的 master_map (確保 Key 前後完全沒有空白)
py_run_string("
from bs4 import BeautifulSoup
soup = BeautifulSoup(r.html_text, 'html.parser')
# 建立一個乾淨的 dictionary: { '電零組(^028)': '^028' }
master_map = {}
for a in soup.find_all('a', href=True):
    if '/index/^' in a['href']:
        name = a.get_text(strip=True)
        code = a['href'].split('/')[2]
        # 強制移除所有前後空格
        key = f'{name}({code})'.strip()
        master_map[key] = code
")
master_map <- py$master_map

# --- 3. 判斷哪些類股真的需要爬 (精準比對) ---
if (file.exists(file_progress)) {
  # 關鍵：加上 check.names = FALSE 防止 R 自動改掉欄位中的 ^ 和 ()
  existing_df <- as.data.frame(read_excel(file_progress), check.names = FALSE)
  
  # 獲取已經抓好的欄位名稱
  done_sectors <- colnames(existing_df)
  
  # 使用精準過濾：只留下「名稱完全不在 Excel 欄位裡」的類股
  pending_map <- master_map[!(names(master_map) %in% done_sectors)]
  
  message(sprintf("偵測到進度檔：總共 %d 個類股，Excel 已存 %d 個，本次補爬剩餘的 %d 個。", 
                  length(master_map), length(done_sectors), length(pending_map)))
} else {
  existing_df <- NULL
  pending_map <- master_map
  message(sprintf("尚未有進度檔：準備開始全新爬取 (共 %d 個類股)。", length(pending_map)))
}

# 檢查是否已全部完成
if (length(pending_map) == 0) {
  message(">>> 恭喜！所有類股已全部爬取完成，Excel 檔案已是最新狀態。")
  # 直接結束，不進入爬蟲
} else {
  
  # --- 4. 執行 Python 爬蟲 (只爬取 pending_map) ---
  py$pending_map <- pending_map
  
  py_run_string("
import time
import pandas as pd
from selenium import webdriver
from selenium.webdriver.chrome.service import Service
from webdriver_manager.chrome import ChromeDriverManager
from selenium.webdriver.common.by import By
from selenium.webdriver.support.ui import WebDriverWait
from selenium.webdriver.support import expected_conditions as EC

def scrape_missing_parts(task_map):
    options = webdriver.ChromeOptions()
    
    # 1. 加入 User-Agent (你原本想加的)
    options.add_argument('user-agent=Mozilla/5.0 (Windows NT 10.0; Win64; x64) AppleWebKit/537.36 (KHTML, like Gecko) Chrome/122.0.0.0 Safari/537.36')
    
    # 2. 關鍵：這行才能避開網站對 Selenium 的偵測
    options.add_argument('--disable-blink-features=AutomationControlled')
    
    # 3. 隱藏自動化提示（選配，但建議加上）
    options.add_experimental_option('excludeSwitches', ['enable-automation'])
    options.add_experimental_option('useAutomationExtension', False)

    driver = webdriver.Chrome(service=Service(ChromeDriverManager().install()), options=options)
    new_data = {}
    
    try:
        driver.get('https://www.wantgoo.com/index/overview')
        time.sleep(2)
        
        count = 0
        total = len(task_map)
        for name, code in task_map.items():
            count += 1
            url = f'https://www.wantgoo.com/index/{code.replace(\"^\", \"%5E\")}/stocks'
            print(f'[{count}/{total}] 補爬任務: {name}')
            
            try:
                driver.get(url)
                # 顯式等待
                WebDriverWait(driver, 8).until(EC.presence_of_element_located((By.CSS_SELECTOR, 'table a[href*=\"/stock/\"]')))
                time.sleep(1)
                
                elements = driver.find_all(By.CSS_SELECTOR, 'table a[href*=\"/stock/\"]') if hasattr(driver, 'find_all') else driver.find_elements(By.CSS_SELECTOR, 'table a[href*=\"/stock/\"]')
                stocks = [e.text.replace('\\n', '').strip() for e in elements]
                stocks = [s for s in stocks if any(c.isdigit() for c in s)]
                
                if stocks:
                    new_data[name] = stocks
                    print(f'   [V] 成功！')
                else:
                    print(f'   [X] 此頁面仍未載入資料')
            except:
                print(f'   [X] 等待超時')
            
            time.sleep(0.5)
    finally:
        driver.quit()
    return new_data

current_results = scrape_missing_parts(pending_map)
")
  
  # --- 5. 合併結果並存檔 ---
  new_results_list <- py$current_results
  
  if (length(new_results_list) > 0) {
    max_l <- max(sapply(new_results_list, length))
    # 關鍵：這裡也要加上 check.names = FALSE
    new_df <- as.data.frame(lapply(new_results_list, function(x) {
      length(x) <- max_l
      return(x)
    }), check.names = FALSE)
    
    if (is.null(existing_df)) {
      final_df <- new_df
    } else {
      total_n <- max(nrow(existing_df), nrow(new_df))
      existing_df[seq(nrow(existing_df) + 1, length.out = total_n - nrow(existing_df)), ] <- NA
      new_df[seq(nrow(new_df) + 1, length.out = total_n - nrow(new_df)), ] <- NA
      
      # 合併，同樣確保不更動名稱
      final_df <- cbind(existing_df, new_df)
    }
    
    write_xlsx(final_df, file_progress)
    message(sprintf("\n更新完成！目前已成功累積 %d 個類股。", ncol(final_df)))
  } else {
    message("\n本次執行未能獲取新資料。")
  }
}
```
